臺灣桃園地方法院刑事判決　　　　　　　 99年度訴字第668號
公　訴　人　臺灣桃園地方法院檢察署檢察官
被　　　告　黃麗英
選任辯護人　巨克安律師
被　　　告　簡昭群
選任辯護人　張運弘律師
被　　　告　劉邦煇
上列被告等因違反貪污治罪條例等案件，經檢察官提起公訴（97
年度偵字第21586 號），本院判決如下：
 ，本院判決如下：
    主  文
簡昭群行使公務員明知為不實之事項，而登載於職務上所掌之公
文書，足以生損害於公眾，處有期徒刑壹年肆月，減為有期徒刑
捌月。
劉邦煇行使公務員明知為不實之事項，而登載於職務上所掌之公
文書，足以生損害於公眾，處有期徒刑壹年，減為有期徒刑陸月
。緩刑貳年。
黃麗英無罪。
    事  實
一、簡昭群於民國94年間原係經濟部水利署北區水資源局（下稱
    北水局）石門水庫管理中心主任，劉邦煇原係北水局副工程
    司，均係依法令服務於國家所屬機關而具有法定職務之公務
    員。緣於93年11月間，北水局辦理「石門水庫集水區二層坪
    及仙島庫邊整修工程」，在石門水庫庫邊興建木造涼亭6 座
    ，惟因其中1 座木造涼亭興建在行政院農業委員會林務局新
    竹林區管理處（下稱林務局）所有之桃園縣大溪鎮○○段阿
    姆坪小段91地號土地上，劉邦煇在林務局屢次催促處理該木
    造涼亭之情形下，遂於94年10月、11月間委託不知情之中擎
    營造工程有限公司（下稱中擎公司）之工地主任葉郁濬負責
    拆除，並於拆除後數日告知主管簡昭群上情。嗣劉邦煇因該
    涼亭尚未達報廢年限，無法核銷上開拆除費用，竟基於行使
    公務員登載不實文書之犯意，明知95年1 月16日所簽請以北
    水局所轄「環湖路二層坪水泥涼亭損壞，樑柱已斷裂不堪使
    用，隨時有坍塌之虞，危及遊客安全擬予拆除以免倒塌造成
    國賠」為由之財務請修單上，並未包含前開拆除木造涼亭之
    項目，竟將上開拆除木造涼亭費用夾藏其內，以總額新臺幣
    （下同）76,650元製作上開財務請修單後提出申請而行使，
    足生損害於北水局對於費用核銷之正確性。嗣監察院審計部
    於95年11月15日對北水局石門水庫管理中心進行95年期中財
    務收支審核時，發現該木造涼亭已拆除，惟未辦理財產報廢
    除帳，而簡昭群明知上開涼亭業已由劉邦煇僱工拆除，而非
    由林務局派員進行拆除，為規避責任，竟基於行使公務員登
    載不實文書之犯意，於時任北水局工程員之不知情之高昇敬
    向其請示回函便簽上為不實之批註「木造涼亭‥‥，惟完工
    後林務局因原地主土地租用合約到期，要求拆除歸還土地，
    並逕行拆除致使本局無法依程序先行辦理報廢。」等語，高
    昇敬旋依簡昭群上開指示內容謄寫登載於96年2 月6 日函覆
    審計部所附之經濟部水利署聲復審計部95年期中財務收支審
    核通知事項辦理情形表上，次第經北水局副局長鍾朝恭（無
    證據證明知情）、簡昭群、北水局局長賴伯勛（無證據證明
    知情）核簽後函覆審計部而行使，足以生損害於審計部對財
    產核銷管理之正確性。
二、案經法務部調查局桃園縣調查站移送臺灣桃園地方法院檢察
    署檢察官偵查起訴。
    理  由
壹、證據能力部分：
    本案所引用之供述及非供述證據，經本院依法踐行調查證據
    程序，檢察官、被告3 人及其選任辯護人均不爭執各該證據
    之證據能力，且亦查無依法應排除其證據能力之情形，是後
    述所引用證據之證據能力均無疑義，先予敘明。
貳、實體部分：
甲、有罪部分：
一、被告劉邦煇部分：
    本件被告劉邦煇所涉行使公務員登載不實文書罪部分，業據
    被告劉邦煇坦承不諱，核與證人葉郁濬、證人即同案被告簡
    昭群於調查局詢問、檢察官偵訊及本院審理時之證述情節相
    符，並有財務請修單、估價單各1 紙附卷為憑，足徵被告劉
    邦煇前開任意性自白確與事實相符，可以採信，被告劉邦煇
    前揭犯行洵堪認定，應依法論科。
二、被告簡昭群部分：
  (一)被告簡昭群固不否認有在高昇敬函覆審計部之聲復理由書便
    簽擬稿上記載「木造涼亭‥‥，惟完工後林務局因原地主土
    地租用合約到期，要求拆除歸還土地，並逕行拆除致使本局
    無法依程序先行辦理報廢。」等語，且伊在記載前即知悉該
    木造涼亭係被告劉邦煇僱請證人葉郁濬拆除之事實，惟矢口
    否認有何行使公務員登載不實文書之犯行，辯稱：林務局從
    未有正式公文要求北水局拆除涼亭，是私底下打電話請劉邦
    煇拆除，所以伊認為該木造涼亭係林務局私下指示劉邦煇做
    的，與北水局無關云云，然查：
  1.上揭事實業據證人高昇敬於調查局詢問及檢察官訊問時均證
    稱：伊於95年1 月9 日進入北水局服務，劉邦煇於95年2 月
    退休後，由伊接辦劉邦煇工程部分業務，95年11、12月間，
    石管中心主任邱忠川要伊辦理聲復審計部「石門水庫集水區
    二層坪及仙島庫邊整修工程」案，伊開始清查工程中6 座涼
    亭座落位置，經搜尋結果僅存5 座，另1 座涼亭下落不明，
    直至96年3 、4 月間，伊從中擎公司葉郁濬口中得知該座涼
    亭已於94年間拆除。96年3 、4 月間北水局資產課要求石管
    中心補辦該座涼亭之報廢手續，伊認為該涼亭之失落案情複
    雜，且該涼亭之規劃、興建至拆除期間伊均未到局任職，伊
    與邱忠川亦均未瞭解，所以邱忠川指示伊去問簡昭群，經簡
    昭群口述、修改及確認函覆審計部之公文內容後，交由會計
    室辦理彙整聲復後送審計部等語（見臺灣桃園地方法院檢察
    署96年度他字第4120號卷第47頁反面至第48頁、第97頁至第
    99 頁 ）明確，核與北水局95年11月21日便簽中被告簡昭群
    手寫修改內容：「惟完工後林務局因原地主土地租用合約到
    期，要求拆除歸還土地，並逕予拆除致使本局無法依程序先
    行辦理報廢」（見同前他字卷第51頁、第52頁）等情相符，
    並有北水局96年2 月6 日北水會第00000000000 號函稿暨所
    附經濟部水利署聲復審計部95年度期中財務收支審核通知事
    項辦理情形表（見臺灣桃園地方法院檢察署97年度偵字第
    2158 6 號 卷第72頁至第80頁）附卷可稽，是證人高昇敬因
    未知悉該木造涼亭拆除一事，經請示被告簡昭群，由被告簡
    昭群修改證人高昇敬所擬之文稿後，再由證人高昇敬逐字填
    寫於聲復審計部95年度期中財務收支審核通知事項辦理情形
    表內，並持而向會計部行使後函覆審計部等情，應堪認定。
  2.被告簡昭群雖以前詞置辯，然被告簡昭群對於其知悉該木造
    涼亭係被告劉邦煇僱工拆除乙節並未爭執，且據證人即同案
    被告劉邦煇於偵訊時證稱：石門水庫二層坪木造涼亭拆除一
    事係伊承辦，當時林務局來公文說北水局蓋在他們的土地上
    ，請求北水局拆除，伊問簡昭群如何處理，簡昭群說要拆就
    拆，所以伊在94年底拆除，拆除後二、三天，伊向簡昭群報
    告，簡昭群說他的意思是林務局拆除，不是北水局拆等語（
    見同前偵卷第161 頁、第162 頁），於本院審理時則結證稱
    ：在林務局來了很多張公文要求拆除木造涼亭後，伊有跟簡
    昭群討論過是否可在風景局其他地方重組該木造涼亭的事情
    ，伊剛開始接到公文時都自己答覆掉，後來林務局電話催的
    很急，伊才去問簡昭群，簡昭群才回答伊要拆就拆，伊跟林
    務局公文往來都要經過簡昭群，當中北水局並沒有跟林務局
    表示該木造涼亭林務局可自行拆除，伊在拆除涼亭完畢後第
    二天就有告知簡昭群木造涼亭伊請包商拆掉了，當時簡昭群
    很錯愕，同時簡昭群還有說他的意思是要請林務局自己拆，
    不是要伊拆等語（見本院訴字卷第53頁反面至第56頁）明確
    ，是被告劉邦煇僱工拆除該木造涼亭後數日即告知被告簡昭
    群乙節，首堪認定。被告簡昭群雖辯稱：林務局來函的公文
    僅係要求北水局辦理土地承租及補建照，並未要求拆除，而
    94 年10 月份中國時報、自由時報上均記載林務局表示要依
    法查報拆除，95年審計部查帳時，也認為係林務局依法查報
    拆除，而劉邦煇拆除涼亭過程中，並未依採購法的認定，提
    出申請拆除，所以伊認為劉邦煇係幫林務局僱工拆除云云（
    見本院訴字卷第85頁及反面、第86頁），然查，被告劉邦煇
    因林務局屢次要求拆除該木造涼亭，經詢問被告簡昭群後告
    以「要拆就拆」等語，被告劉邦煇因而誤解被告簡昭群同意
    其拆除木造涼亭乙節，業經本院認定如前，被告簡昭群既已
    知悉該木造涼亭遭被告劉邦煇自行僱工拆除，自難僅憑被告
    劉邦煇未依法提出申請，即認被告劉邦煇係替林務局拆除該
    木造涼亭；且縱認審計部於查帳過程中認為該木造涼亭係林
    務局依法查報拆除，然本件木造涼亭係於94年10月、11月間
    即遭拆除，被告簡昭群亦於拆除後數日即知悉此事，如以95
    年間審計部之審核理由內容做為其認定之基礎，無異倒果為
    因，實難採信。另被告簡昭群辯稱報章記載該木造涼亭為林
    務局拆除云云，然被告劉邦煇即為實質負責木造涼亭拆除之
    公務員，被告簡昭群則為其上司，渠二人自屬瞭解該木造涼
    亭拆除實情之人，被告簡昭群無視負責人即被告劉邦煇之告
    知，卻相信平面媒體之報導進而認該木造涼亭林務局拆除云
    云，亦屬牽強無稽，顯難認有理由。再查，被告簡昭群於本
    院審理時亦供稱：該木造涼亭拆除後，復興里里長打電話告
    知伊，伊去問劉邦煇發生的情形，劉邦煇告訴伊僱請中擎公
    司拆除木造涼亭，伊要求劉邦煇在大壩碼頭或坪林公園重新
    組合，辦理遷移，劉邦煇當時告訴伊可以，但過了幾天，劉
    邦煇告訴伊涼亭被拆得破破爛爛，無法重組，伊告訴劉邦煇
    ，後面的問題很麻煩，叫劉邦煇要想辦法，劉邦煇就告訴伊
    他要退休，伊就叫劉邦煇找林務局負責，後來就沒有下文等
    語（見本院訴字卷第84頁），由被告簡昭群上揭陳述可知，
    其在該木造涼亭拆除後，知悉後續處理會有問題，而叫被告
    劉邦煇找林務局負責處理，斯時其主觀上即認定被告劉邦煇
    之行為並非受林務局指示所為，否則何來叫被告劉邦煇找林
    務局善後處理之可能，況被告劉邦煇係隸屬於北水局之公務
    員，自無受其他單位指示而拆除該木造涼亭之理，是被告簡
    昭群辯稱：在伊認知下，該木造涼亭係林務局命被告劉邦煇
    拆除，就像林務局請劉邦煇幫忙訂便當一樣，便當錢當然要
    林務局出云云，無非為臨訟卸責之詞，顯不可採。
  (三)綜上所述，本案被告簡昭群前揭所辯，均難認有理由，其所
    涉行使公務員登載不實公文書之部分事證明確，前開犯行，
    洵堪認定，應予依法論科。
三、核被告簡昭群、劉邦煇所為，均係犯刑法第216 條、第213
    條行使公務員登載不實文書罪。被告簡昭群、劉邦煇登載不
    實之公文書後持之行使，其登載之低度行為，應為行使之高
    度行為所吸收，不另論罪。被告簡昭群利用不知情之證人高
    昇敬，逐級層轉其為不實登載之聲復審計部95年期中財務收
    支審核通知事項辦理情形表之公文書，為間接正犯。至公訴
    人認被告簡昭群、劉邦煇係犯刑法第213 條之公文書不實登
    載罪，惟被告劉邦煇將不實事項登載於財務請修單後，復持
    以層轉上級單位而行使，被告簡昭群以不實之事項指示不知
    情之證人高昇敬填載於聲復審計部95年期中財務收支審核通
    知事項辦理情形表後，證人高昇敬亦經上級單位審核後函覆
    審計部而行使等情，業經本院認定如前，故起訴書犯罪事實
    欄雖未敘及被告簡昭群、劉邦煇行使公務員登載不實文書部
    分，然該部分各與公訴人起訴之犯罪事實有實質上一罪關係
    ，應為起訴效力所及，本院自得併予審理，又起訴法條縱未
    引用刑法第216 條，亦無庸變更起訴法條，附此敘明。爰審
    酌被告簡昭群、劉邦煇均身為公務員，本應盡忠職守，卻以
    不實資料登載於公文書而行使，被告簡昭群漠視下屬之行為
    ，不思反省，又矢口否認犯行，犯後態度不佳，而被告劉邦
    煇以即將退休為由，草率行事，行為固不可取，惟念其犯後
    尚知坦承犯行，犯後態度良好，並均審酌其生活狀況、品行
    、智識程度、等一切情狀，分別量處如主文第一項、第二項
    所示之刑，以示懲儆。查被告簡昭群、劉邦煇本案犯罪時間
    皆在96年4 月24日以前，係在中華民國九十六年罪犯減刑條
    例第2 條第1 項規定之基準日之前，應依該條例第2 條第1
    項第3 款、第7 條等規定，各減其宣告刑期2 分之1 。另被
    告劉邦煇前未曾因故意犯罪受有期徒刑以上刑之宣告，有臺
    灣高等法院被告前案紀錄表1 份在卷可考，雖因將屆退休而
    怠忽職守，惟被告劉邦煇經此偵審程序之教訓，當無再犯之
    虞，本院審酌上情，認以暫不執行為適當，爰併予宣告緩刑
    2 年，以啟自新。至本案被告劉邦煇、簡昭群虛偽記載之財
    物請修單、經濟部水利署聲復審計部95年期中財務收支審核
    通知事項辦理情形表，既已提出行使，自非屬被告劉邦煇、
    簡昭群所有，又非違禁物，爰不另為沒收之諭知，附此敘明
    。
乙、無罪部分：
一、公訴意旨另略以：被告黃麗英知悉前開二層坪木造涼亭拆除
    後，竟基於竊取公有財物之犯意，以75,000元之代價，委請
    葉郁濬將原先拆除後置放在石門水庫坪林收費站旁之建材，
    移至被告黃麗英所有之桃園縣龍潭鄉○○路738 巷65號對面
    之土地上並重新組裝，因認被告黃麗英涉有貪污治罪條例第
    4 條第1 項第1 款之竊取公有財物罪嫌。
二、按被告未經審判證明有罪確定前，推定其為無罪；又犯罪事
    實應依證據認定之，無證據不得認定犯罪事實；又不能證明
    被告犯罪者，應諭知無罪之判決，刑事訴訟法第154 條第1
    項、第2 項及第301 條第1 項分別定有明文。又事實之認定
    ，應憑證據，如未能發現相當證據，或證據不足以證明，自
    不能以推測或擬制之方法，為裁判基礎（最高法院40年台上
    字第86號判例要旨參照）。另認定犯罪事實所憑之證據，雖
    不以直接證據為限，間接證據亦包括在內；然而無論直接或
    間接證據，其為訴訟上之證明，須於通常一般之人不致有所
    懷疑，而得確信其為真實之程度者，始得據為有罪之認定，
    倘其證明尚未達到此一程度，而有合理之懷疑存在時，即無
    從為有罪之認定，最高法院亦著有76年台上字第4986號判例
    可資參照。況刑事訴訟法第161 條第1 項亦規定，檢察官就
    被告犯罪事實，應負舉證責任，並指出證明之方法，是檢察
    官對於起訴之犯罪事實，應負提出證據及說服之實質舉證責
    任，倘其所提出之證據，不足為被告有罪之積極證明，或其
    指出證明之方法，無從說服法院以形成被告有罪之心證，基
    於無罪推定之原則，自應為被告無罪判決之諭知（最高法院
    92年台上字第128 號判例要旨參照）。
三、本件公訴人認被告黃麗英涉有前揭竊取公有財物之犯行，無
    非係以：證人即同案被告劉邦煇之供述、證人葉郁濬之證述
    及扣押物品目錄表、照片等為主要論據。然訊據被告黃麗英
    堅詞否認有何上開犯行，辯稱：該木造涼亭係葉郁濬向伊保
    證有權利全權處理，叫伊花10萬元重新組裝，以達到廢棄物
    再利用的目的，伊對於木造涼亭的報廢程序完全不知道等語
    ，經查：
  (一)該拆除後之木造涼亭之剩餘木料經證人葉郁濬新購其他木材
    後以75,000元之代價連工帶料，重新組裝並置放於被告黃麗
    英位於桃園縣龍潭鄉○○路738 巷65號對面之土地上乙節，
    業據證人葉郁濬於調查局詢問、檢察官偵訊及本院審理時均
    證述明確，復為被告黃麗英所不爭執，並有重組後之木造涼
    亭照片數張在卷可憑，此部分事實首堪認定。
  (二)證人葉郁濬固於調查局詢問及檢察官訊問時均證稱：伊依照
    劉邦煇指示，將涼亭拆除後的廢料，運至坪林收費站旁棄置
    ，有一位北水局退休技工邱信榮，當時發現拆下木料部分仍
    堪使用，詢問伊可否重新組裝，然因邱信榮丈量結果，因涼
    亭尺寸太大而放棄，後來邱信榮找上黃麗英並告知可以利用
    該拆除部分木料再重新組裝，黃麗英遂找伊商量，向伊表示
    東湖餐廳對面那個涼亭拆掉廢料可否重新組裝，並請伊報價
    ，伊確定該木造涼亭廢料堆置在坪林收費站旁再放到黃麗英
    的土地上云云（見臺灣桃園地方法院檢察署96年度他字第41
    20號卷第32頁、第35頁），惟此部分為被告黃麗英所否認，
    參酌證人邱信榮於本院審理時證稱：伊絕對沒有跟葉郁濬聯
    繫過重組涼亭之事，亦未將涼亭之事告知黃麗英等語（本院
    訴字卷第114 頁），及證人楊秋蓮於本院審理時結證述：當
    時涼亭不是黃麗英要的，是葉郁濬主動找黃麗英，問黃麗英
    是否要購買，因一開始先有另一個人即邱信榮要，邱信榮不
    要後，葉郁濬才介紹給黃麗英，之後黃麗英有意願，就有協
    議10萬元購買，後來第一次交付款項係在苗圃，伊有在場，
    但因施工不完美，後來有折價，實際付75,000元，該涼亭拆
    除後的廢料並無先棄置於坪林收費站旁堆置場，因該堆置場
    伊每天都會進出，伊確實沒有看到等語（見本院訴字卷第
    116 頁及反面），均與證人葉郁濬前揭證述有關是否係被告
    黃麗英主動找其接洽重組涼亭一事，及該木造涼亭拆除後廢
    料有無運至坪林收費站旁堆置等節，顯不相符，是證人葉郁
    濬前揭證詞之可信度已屬有疑。另證人邱信榮雖於本院審理
    時證稱：伊沒有實際接觸過葉郁濬，葉郁濬與黃麗英也都沒
    有跟伊談過涼亭被拆的事情，伊也不知道該木造涼亭有被重
    組一事云云（見本院訴字卷第114 頁及反面），雖與被告黃
    麗英辯稱證人葉郁濬向其詢問是否有意重組該涼亭時證人邱
    信榮在場等語不符，然本院審酌證人邱信榮原係任職於北水
    局之公務員，而本案就木造涼亭拆除後重建一事，業據檢察
    官起訴被告黃麗英在案，若證人邱信榮確有向證人葉郁濬詢
    問該木造涼亭重組一事，則其見本案審理迄今，或因擔心牽
    涉入內等利害關係而未能完整陳述，致其於本院審理時多所
    迴避，反觀證人楊秋蓮，因其並未與該木造涼亭重組一事有
    何利害相關，衡情自能為客觀之陳述，是應以證人楊秋蓮之
    證詞較為可採。此外，證人葉郁濬於本院審理時證述：「（
    問：你前述是被告黃麗英主動找你來蓋木造涼亭，是打電話
    還是到公司找你？）我沒有印象。（問：你有無印象他來找
    你時，是他主動跟你提到你們公司承攬木造涼亭有廢料，還
    是你們聊天時談到有廢料存在？）我沒有印象。（問：你有
    無印象被告黃麗英來找你是你們工程結束後多久？）我沒有
    印象。（問：你有無印象係在邱信榮提出要將木造涼亭重新
    組裝後多久被告黃麗英來找你？）我沒有印象。」等語，其
    就被告黃麗英如何主動與其接洽該木造涼亭重組一事，及被
    告黃麗英究竟如何得知該木造涼亭拆除後有剩餘木料可為重
    組等節，均回答「沒有印象」，然參酌證人葉郁濬係實際施
    工拆除該木造涼亭並於被告黃麗英之土地上重組涼亭之人，
    其對上開經過自難諉為不知，且被告黃麗英當時之職務所轄
    範圍亦未與該木造涼亭之拆除相關，實無可能主動向證人葉
    郁濬提議重組涼亭一事，本院審酌上情，認本件應係證人葉
    郁濬受被告劉邦煇之託拆除該木造涼亭後，先向證人邱信榮
    兜售該剩餘木料未果，遂轉向詢問被告黃麗英，經被告黃麗
    英同意後始僱請證人葉郁濬重組涼亭等情，堪以認定。
  (三)被告黃麗英再辯稱：葉郁濬向伊表示該木造涼亭係劉邦煇被
    林務局煩到受不了，於是叫其用怪手拆除當廢棄物處理，伊
    並未質疑葉郁濬的說法，因該涼亭佔到林務局的土地，林務
    局要北水局拆除是辦公室就有聽到的，且正常的拆除程序要
    先辦理報廢，經核准後才可拆除，伊認為劉邦煇叫葉郁濬拆
    除該木造涼亭，當然是已經完成報廢程序，才可叫葉郁濬拆
    除，且依報廢單所載，木造涼亭拆除後之剩料不屬五金類，
    不必繳回倉庫辦理標售，是由廠商自行處理，伊於94年11月
    間詢問簡昭群是否真有要拆除木造涼亭，而當時簡昭群並未
    表示要重組該涼亭，所以伊認為葉郁濬有權利處置拆除後的
    木造涼亭木料才以75,000元之代價，僱請葉郁濬以該涼亭之
    剩餘木料興建涼亭於伊的土地上等語。經查，證人即同案被
    告劉邦煇於本院審理時結證稱：伊並未於涼亭拆除前告知葉
    郁濬剩餘木料不能自行處理，亦未要求葉郁濬放在坪林收費
    站旁的空地堆置，在木造涼亭拆除前伊有跟簡昭群討論重組
    的事，但伊說涼亭怪手拆了就不能再組合，拆除後的物品若
    是廢棄物，就由包商處理，而該木造涼亭拆除後的物品，伊
    也不清楚如何處理，等一忙完退休的事情，伊要求葉郁濬將
    木頭交回，葉郁濬才說該木料擺在黃麗英那邊等語（見本院
    訴字卷第50頁、第51頁、第53頁及反面），證人即同案被告
    簡昭群於本院審理時則證稱：伊知悉劉邦煇僱工拆除該涼亭
    後，有要求劉邦煇找地點重新組裝，劉邦煇原本告訴伊可以
    ，過幾天後又說拆的破破爛爛，無法重新組裝，已經丟掉了
    ，所以伊從未見過被拆除後的材料等語（見本院訴字卷第87
    頁反面、第88頁），由證人劉邦煇、簡昭群上揭證述可知，
    該木造涼亭當初由已屆退休之際負責辦理該拆除一案之被告
    劉邦煇急於僱請證人葉郁濬加以拆除後，並未指示證人葉郁
    濬應將拆除後的木料妥適存放於北水局之管領處所內，甚至
    於拆除後證人劉邦煇亦未就剩餘木料加以清點、檢視或予以
    保管，而任由證人葉郁濬逕行處理，而證人簡昭群知悉證人
    劉邦煇拆除該木造涼亭後，僅詢問有無重組之可能，於證人
    劉邦煇告以該涼亭已遭怪手拆後殘破，亦未進一步追問後續
    木料之處置，若北水局於一般處理情形上，認定該剩餘木料
    係有價值之物品，當不至如此疏忽、漠視後續處理程序，蓋
    該剩餘木料若仍具財產價值，則被告劉邦煇、簡昭群自應積
    極指示證人葉郁濬予以妥善保管，而非在未親自驗收、清點
    剩料之情形下，即任由包商處置，是被告黃麗英前揭辯稱其
    主觀上認為該木造涼亭拆除後之剩餘木料係屬廢棄物，得由
    包商自行處理乙節，尚非子虛；況本件被告黃麗英係以75,0
    00元之代價僱請證人葉郁濬將拆除涼亭之剩餘木料加上其他
    新購木料後重為興建涼亭，此亦據證人葉郁濬於調查局詢問
    、檢察官訊問及本院審理時均證述明確，從而被告黃麗英既
    主觀上認為該剩餘木料係屬廢棄物，並另行支付75,000元做
    為僱請葉郁濬之對價，實難認其主觀上有何竊取公有財物之
    不法所有意圖，公訴人以此遽認被告黃麗英該當貪污治罪條
    例第4 條第1 項第1 款竊取公有財物罪嫌，尚嫌速斷。
  (四)綜上所述，被告黃麗英並無竊取公有財物之主觀不法所有意
    圖，本件公訴人所舉證據，尚不足為被告黃麗英涉犯竊取公
    有財物罪之積極證明，無從說服本院形成被告黃麗英有罪之
    心證，依前揭判例意旨，本件即應為有利於被告黃麗英之認
    定，更不必有何有利之證據。此外，復查無任何積極證據足
    資證明被告黃麗英有何公訴人所指之竊取公有財物犯行，依
    法自應為被告黃麗英無罪之諭知。
據上論斷，應依刑事訴訟法第299 條第1 項前段、第301 條第1
項，刑法第216 條、第213 條、第74條第1 項第1 款，中華民國
九十六年罪犯減刑條例第2 條第1 項第3 款、第7 條判決如主文
。
本案經檢察官張聰耀到庭執行職務。
中    華    民    國    100    年    8    月    31    日
                  刑事第十二庭審判長  法  官  許雅婷
                                      法  官  羅國鴻
                                      法  官  陳威帆
以上正本證明與原本無異。
如不服本判決應於收受判決後10日內向本院提出上訴書狀，並應
敘述具體理由。其未敘述上訴理由者，應於上訴期間屆滿後20日
內向本院補提理由書( 均須按他造當事人之人數附繕本) 「切勿
逕送上級法院」。
                                      書記官  吳玉蘭
中    華    民    國   100    年    8     月    31    日
附錄本案論罪科刑法條全文：
中華民國刑法第213條
（公文書不實登載罪）
公務員明知為不實之事項，而登載於職務上所掌之公文書，足以
生損害於公眾或他人者，處1年以上7年以下有期徒刑。
中華民國刑法第216條
（行使偽造變造或登載不實之文書罪）
行使第 210 條至第 215 條之文書者，依偽造、變造文書或登載
不實事項或使登載不實事項之規定處斷。